sk-SK: Stav umytia plodiny: Predumyté; Pripravené na konzumáciu; Raz umyté; Trikrát umyté; Neumyté; Iné
pt-BR: Hortifrúti estado de lavagem: Pré-lavado; Pronto para consumo; Lavagem simples; Lavagem tripla; Não lavado; Outro
fi: Tuotteen pesun tila: Esipesty; Syömävalmis; Kertaalleen pesty; Kolmesti pesty; Pesemätön; Muu
es: Estado de lavado del producto: Prelavado; Listo para comer; Lavado simple; Triple lavado; Sin lavar; Otro
hr-HR: Proizvodi stanje pranja: Prethodno oprano; Spremno za konzumaciju; Jednom oprano; Triput oprano; Neoprano; Ostalo
th: ผลิตในสภาพการซัก: ล้างแล้ว; พร้อมรับประทาน; ล้างหนึ่งครั้ง; ล้างสามครั้ง; ยังไม่ล้าง; อื่นๆ
zh-TW: 農產品清洗狀態: 預先清洗; 即食; 單次清洗; 三次清洗; 未清洗; 其他
ro-RO: Starea de spălare a produsului: Prespălat; Gata pentru consum; Spălat o singură dată; Spălat de trei ori; Nespălat; Altele
da: Afgrødes vasketilstand: Forvasket; Spiseklar; Enkeltvasket; Tredobbelt vasket; Uvasket; Anden
en: Produce washing state: Pre-washed; Ready-to-eat; Single washed; Triple washed; Unwashed; Other
ja: 農産物の洗浄状態: プレウォッシュ済み; すぐに食べられる状態; 1回洗浄済み; 3回洗浄済み; 未洗浄; その他
tr: Ürün yıkama durumu: Önceden yıkanmış; Yemeye hazır; Tek yıkamalı; Üç yıkamalı; Yıkanmamış; Diğer
nl: Product was status: Voorgewassen; Kant-en-klaar; Enkel gewassen; Drievoudig gewassen; Ongewassen; Anders
de: Waschzustand des Produkts: Vorgewaschen; Verzehrfertig; Einfach gewaschen; Dreifach gewaschen; Ungewaschen; Sonstige
fr: État de lavage: Prélavé; Prêt à consommer; Lavé une fois; Lavé trois fois; Non lavé; Autre
bg-BG: Състояние на измиване на продукцията: Предварително измити; Готови за консумация; Еднократно измити; Тройно измити; Неизмити; Друго
cs: Stav mytí produktů: Předem omyté; Připravené k jídlu; Jednou omyté; Třikrát omyté; Neomyté; Ostatní
zh-CN: 农产品清洗状态: 预洗; 即食; 单次清洗; 三次清洗; 未清洗; 其他
sv: Tvättstatus för jordbruksprodukt: Förtvättad; Färdig att äta; Enkeltvättad; Trippeltvättad; Otvättad; Övrigt
sl-SI: Stanje opranosti kmetijskega pridelka: Predhodno oprano; Pripravljeno za uživanje; Enkrat oprano; Trikrat oprano; Neoprano; Drugo
ko: 농산물 세척 상태: 사전 세척됨; 즉석 섭취용; 1회 세척됨; 3회 세척됨; 세척하지 않음; 기타
lt-LT: Produkcijos plovimo būsena: Iš anksto nuplauta; Paruošta vartoti; Plauta vieną kartą; Plauta tris kartus; Neplauta; Kita
nb: Grønnsaks vasketilstand: Forhåndsvasket; Spiseklar; Vasket én gang; Vasket tre ganger; Uvasket; Annet
pt-PT: Estado de lavagem do produto: Pré-lavado; Pronto a consumir; Lavagem única; Lavagem tripla; Não lavado; Outro
el: Κατάσταση πλύσης των παραγωγών: Προπλυμένο; Έτοιμο για κατανάλωση; Πλυμένο μία φορά; Πλυμένο τρεις φορές; Άπλυτο; Άλλο
vi: Trạng thái rửa sản phẩm: Rửa sẵn; Ăn liền; Rửa một lần; Rửa ba lần; Chưa rửa; Khác
it: Stato di lavaggio del prodotto: Prelavato; Pronto da consumare; Lavaggio singolo; Triplo lavaggio; Non lavato; Altro
ru: Состояние мойки продукции: Предварительно вымыто; Готово к употреблению; Одинарная промывка; Тройная промывка; Немытое; Другое
hu: Termény mosottsági állapota: Előmosott; Fogyasztásra kész; Egyszer mosott; Háromszor mosott; Mosatlan; Egyéb
pl: Stan mycia produktu rolnego: Wstępnie myte; Gotowe do spożycia; Jednokrotnie myte; Trzykrotnie myte; Niemyte; Inny